【裁判字號】    98,易,2005
【裁判日期】    980828
【裁判案由】    傷害
【裁判全文】
臺灣臺北地方法院刑事判決              98年度易字第2005號
公  訴  人  臺灣臺北地方法院檢察署檢察官
被      告  乙○○
上列被告因傷害案件，經檢察官提起公訴（98年度偵字第111866
號），本院判決如下：
    主  文
乙○○傷害人之身體，處拘役拾日，如易科罰金，以新臺幣壹仟
元折算壹日。
    事  實
一、乙○○與甲○○間有債務糾紛，於民國98年4月14日晚間21
    時30分許，在臺北市中山區○○○路○段65巷24號「臺南館
    餐廳」碰面，乙○○因不滿甲○○否認有向其借款人民幣2
    萬元，出手掌摑甲○○臉部，致甲○○受有左臉部挫傷、眩
    暈等傷害。
二、案經甲○○訴由臺北市政府警察局中山分局報請臺灣臺北地
    方法院檢察署檢察官偵查起訴。
    理  由
一、訊據被告乙○○矢口否認有何傷害犯行，辯稱：是甲○○約
    我在臺南館餐廳見面，我問甲○○：你欠的人民幣2萬元要
    如何處理，甲○○答說她已經還我人民幣5,000元，而她根
    本沒還我任何錢，我很生氣，就拉甲○○頭髮，要她發誓，
    我沒有動手打甲○○，當時我手上還抱著小孩，甲○○的傷
    勢是她自己造成的云云。惟查：上揭犯罪事實，業據證人即
    告訴人甲○○於本院審理時具結證述：98年4月14日晚間21
    時30分許，前往臺南館餐廳，被告說我向她借了人民幣2萬
    元，我說沒有，被告說她那邊有借條，我問是否是介紹費的
    事情，被告就將她原本抱在手上的小孩塞到她先生手上，一
    巴掌就過來了，被告是打我的耳光，很大力等語明確，核與
    其於警詢、偵查中供述情節相符，應堪採信。而告訴人因此
    受有左臉部挫傷、眩暈等情，亦有馬偕紀念醫院臺北院區驗
    傷診斷證明一紙在卷可憑。參酌告訴人所受傷勢為左臉部挫
    傷、眩暈等傷害，均集中於左臉部，適足佐證告訴人所述情
    節與事實相符。佐以告訴人自承有伸手拉告訴人頭髮等情，
    顯見被告對於其當時確有伸手碰觸告訴人乙節並不爭執，則
    其所辯手上抱著小孩不可能動手掌摑告訴人云云，顯不足採
    信。綜上所述，被告所辯應無足採，從而，被告傷害犯行之
    事證明確，其傷害犯行，洵堪認定，自應依法論科。
二、核被告所為，係犯刑法第277條第1項之傷害罪。爰審酌被告
    因細故掌摑告訴人，致告訴人受有前述之傷害，幸告訴人所
    受傷害尚非重大，兼衡其犯罪之手段、生活狀況、品行、智
    識程度及告訴人所受傷害之程度、犯罪所生損害，暨其犯後
    矢口否認犯行等一切情狀，量處如主文所示之刑，並諭知易
    科罰金之折算標準。
據上論斷，依刑事訴訟法第284條之1、第299條第1項前段，刑法
第277條第1項、第41條第1項前段，刑法施行法第1條之1第1項、
第2項前段，判決如主文。
本案經檢察官到庭執行職務
中    華    民    國    98    年    8     月    28    日
                        刑事第十二庭  法  官  陳慧萍
以上正本證明與原本無異。
如不服本判決應於收受送達後10日內向本院提出上訴書狀，並應
敘述具體理由；其未敘述上訴理由者，應於上訴期間屆滿後20日
內向本院補提理由書（均須按他造當事人之人數附繕本）「切勿
逕送上級法院」。
                                      書記官  黃慧怡
中    華    民    國    98    年    8     月    28    日
附錄本案論罪科刑法條：
中華民國刑法第277條
（普通傷害罪）
傷害人之身體或健康者，處3年以下有期徒刑、拘役或1,000元以
下罰金。
犯前項之罪因而致人於死者，處無期徒刑或7年以上有期徒刑；
致重傷者，處3年以上10年以下有期徒刑。


司法院資訊處製作；財團法人民間司法改革基金會備份。
